【裁判字號】    92,訴,2403
【裁判日期】    920722
【裁判案由】    免職
【裁判全文】
臺北高等行政法院裁定                            九十二年度訴字第二四○三號
    原      告  甲○○
    訴訟代理人  丙○○
                              .
                              .
    被      告  銓敘部
    代  表  人  吳容明部長）.
右當事人間因免職事件，原告不服公務人員保障暨培訓委員會中華民國九十二年四月
一日九二公審決字第○○三○號再復審決定，提起行政訴訟。本院裁定如左：
    主  文
原告之訴駁回。
訴訟費用由原告負擔。
    理  由
一、按「原告之訴，有左列各款情形之一者，行政法院應以裁定駁回之。．．九、訴
    訟標的為確定判決或和解之效力所及者。」行政訴訟法第一百零七條第一項第九
    款定有明文。次按「當事人於終局判決後，不得就同一法律關係更行起訴，此為
    一事不再理之原則。違背此原則者，即為法所不許。」、「訴願及行政訴訟，均
    係對於未確定之行政處分，請求救濟之方法，若行政官署之處分已經確定，自不
    得更藉行政爭訟程序請求救濟。」行政法院（現改制為最高行政法院，下同）四
    十四年度判字第四十四號及六十一年度裁字第二十四號復著有判例。
二、本件原告原係台北縣政府警察局（原台北縣警察局，下同）新莊分局警員，因其
    於民國（下同）八十五年平時考核獎懲相互抵銷後，累積申誡達二十次以上，經
    台北縣政府警察局於辦理八十五年年終考績時，依行為時公務人員考績法第十二
    條第一項第一款後段規定予以考列丁等，並報經被告八十六年四月十一日八六台
    審三字第一四四五五四一號函審定依法應予免職，而由台北縣政府警察局以八十
    六年四月十六日北警人字第七八九三二號考績通知書予原告免職處分。原告不服
    ，提起一再復審及行政訴訟，遞遭台北縣政府八十六年八月二十二日八六北府人
    二字第三三三六八四號復審決定、公務人員保障暨培訓委員會八十六年十二月三
    日（八六）公審決字第○○五二號再復審決定、行政法院八十七年度判字第五八
    ○號判決駁回在案（原告不服上開判決提起再審，遞經行政法院八十八年度判字
    第三三七七號判決、最高行政法院九十年度裁字第二六五號裁定及九十一年度裁
    字第一○九號裁定駁回在案）。其後，原告仍對上開台北縣政府警察局八十六年
    四月十六日北警人字第七八九三二號考績通知書表示不服，提起一再復審，經台
    北縣政府九十一年十一月十四日第九一○○六號復審決定及公務人員保障暨培訓
    委員會九十二年四月一日九二公審決字第○○三○號再復審決定，以一事不再理
    為由，作成一再復審不受理之決定。原告猶未甘服，遂向本院提起行政訴訟。查
    本件免職事件，前經原告就同一事實及法律關係提起行政救濟，而為行政法院八
    十七年度判字第五八○號及八十八年度判字第三三七七號判決、最高行政法院九
    十年度裁字第二六五號及九十一年度裁字第一○九號裁定駁回確定在案，原告於
    行政處分確定後，復就同一事由提起一再復審及行政訴訟，顯係對已確定之行政
    處分，更事爭訟，自非合法，一再復審決定就此部分遞以程序駁回，俱無不合，
    原告所提本件行政訴訟難謂合法，應予駁回。
三、至原告主張本件係依行政程序法第一百二十八條規定提起程序重開之申請乙節。
    卷查本件原告係因不服台北縣政府警察局八十六年四月十六日北警人字第七八九
    三二號考績通知書，再循行政救濟程序，提起一再復審及本件行政訴訟；其並非
    於向行政機關申請撤銷、廢止或變更原行政處分遭否准後始提起一再復審及本件
    行政訴訟，自無行政程序法第一百二十八條程序重開規定之適用，核亦與原告另
    案不服內政部警政署九十一年四月八日警署人字第九一○○六四一七六號函提起
    行政訴訟，遭本院九十一年度訴字第四二二三號判決駁回原告之訴之情形，尚屬
    有別，是原告所稱本件程序重開云云，委無可採。
四、本件原告係不服台北縣政府警察局八十六年四月十六日北警人字第七八九三二號
    考績通知書提起一再復審，遞遭台北縣政府、公務人員保障暨培訓委員會一再復
    審決定駁回後，向本院提起本件行政訴訟，則依行政訴訟法第二十四條第一款之
    規定，本件應以原處分機關台北縣政府警察局為被告，原告誤列銓敘部為被告，
    於法雖有未合，惟本件起訴不合法，已如前述，本院自毋庸就被告部分再命原告
    補正，併此敘明。
五、依行政訴訟法第一百零七條第一項第九款、第一百零四條、民事訴訟法第九十五
    條、第七十八條，裁定如主文。
中    華    民    國    九十二      年      七        月    二十二      日
                               臺 北 高 等 行 政 法 院  第 六 庭
                                           審 判 長 法  官  林樹埔
                                                    法  官  闕銘富
                                                    法  官  曹瑞卿
右為正本係照原本作成。
如不服本裁定，應於送達後十日內向本院提出抗告狀（須按他造人數附繕本）。
中    華    民    國    九十二      年      七        月    二十二      日
                                                    書記官  方偉皓


司法院資訊處製作；財團法人民間司法改革基金會備份。
